Images des répertoires du notaire Charles Antoine Paul Elie Bournet de Verron pour l'étude XI
Archives nationales de France
Images des répertoires du notaire Charles Antoine Paul Elie Bournet de Verron pour l'étude XI
9 juin 1869 - 16 juin 1882
MC/RE/XI/28 - MC/RE/XI/29
Bournet de Verron, Charles Antoine Paul Elie; Etude XI
2 registres
Archives nationales de France
Minutes et répertoires: la loi 2008-696 du 15 juillet 2008 relative aux archives a fixé à 75 ans à compter de la date de l'acte, ou à 25 ans à compter de la date du décès de l'intéressé si ce délai est plus bref, le délai de communication des minutes et répertoires des notaires; ce délai est porté à 100 ans à compter de la date de l'acte si le document se rapporte à un mineur (code du Patrimoine, articles L213-2, 4e d et 5e).
Autres documents de l'étude (dossiers de clients, comptabilité...): s'agissant d'archives privées, ces documents sont communicables selon les modalités fixées par le déposant ou le donateur.
Certains documents ne sont pas accessibles sous leur forme originale en raison de leur mauvais état de conservation.
Registres versés aux Archives nationales en 1982.
Images des répertoires de l’étude XI
Archives de l'étude XI
répertoire d'officier public ministériel
- Répertoire chronologique pour la période du 9 juin 1869 au 24 novembre 1875, 9 juin 1869 - 24 novembre 1875; MC/RE/XI/28; Ce répertoire comporte 110 feuillets et fait partie d'un registre de 180 feuillets de papier manuscrits, hauteur 35 cm x largeur 24 cm folioté par le notaire. Le registre est en bon état
  Registre folioté en 2003 (foliotation non visible à l'écran)
  Le registre contient aussi le répertoire du notaire Antoine Bournet-Verron pour la période du 6 décembre 1866 au 9 juin 1869.
  Le répertoire contient les informations suivantes: 1. le n° de l'acte dans l'année; 2. date du jour; 3. nature de l'acte passé en brevet; 4. nature de l'acte passé en minute; 5. nom, prénom, domicile des parties, indication sur la situation et les prix des biens; 6. date d'enregistrement de l'acte; 7. droits d'enregistrement.
  Attention: seuls les actes passés en minute sont conservés; les actes mentionnés dans le répertoire comme passés en simple brevet (colonne 3) ne sont pas conservés par les notaires et ne sont donc pas versés au Minutier (ils sont remis aux clients).
  répertoire
  - Liste chronologique des actes pour la période du 9 juin au 31 décembre 1869, 9 juin - 31 décembre 1869; 70 r°-86 v°; 17 feuillets
  - Liste chronologique des actes pour la période du 2 janvier au 30 décembre 1870, 2 janvier - 30 décembre 1870; 86 v°-110 v°; 25 feuillets
  - Liste chronologique des actes pour la période du 2 janvier au 30 décembre 1871, 2 janvier - 30 décembre 1871; 110 v°-121 r°; 11 feuillets
  - Liste chronologique des actes pour la période du 4 janvier au 31 décembre 1872, 4 janvier - 31 décembre 1872; 121 r°-138 r°; 17 feuillets
  - Liste chronologique des actes pour la période du 2 janvier au 31 décembre 1873, 2 janvier - 31 décembre 1873; 138 r°-153 v°; 15 feuillets
  - Liste chronologique des actes pour la période du 2 janvier au 31 décembre 1874, 2 janvier - 31 décembre 1874; 153 v°-168 v°; 15 feuillets
  - Liste chronologique des actes pour la période du 2 janvier au 24 novembre 1875, 2 janvier - 24 novembre 1875; 168 v°-180 v°; 12 feuillets
- Répertoire chronologique pour la période du 25 novembre 1875 au 16 juin 1882, 25 novembre 1875 - 16 juin 1882; MC/RE/XI/29; Ce répertoire comporte 98 feuillets et fait partie d'un registre de 120 feuillets de papier manuscrits, hauteur 35 cm x largeur 24 cm folioté par le notaire. Le registre est en bon état mais les ff° 40-41 et 71 sont déchirés.
  Le registre contient aussi le répertoire du notaire Joseph Jousselin pour la période du 16 juin 1882 au 6 novembre 1883.
  Les actes passés du 6 avril au 16 juin 1882 ont été signés par le notaire-substituant Maurice Edmond Masson (Me Bournet de Verron est décédé le 7 avril 1882).
  - Liste chronologique des actes pour la période du 25 novembre au 31 décembre 1875, 25 novembre - 31 décembre 1875; 1 r°-2 r°; 2 feuillets
  - Liste chronologique des actes pour la période du 5 janvier au 30 décembre 1876, 5 janvier - 30 décembre 1876; 2 r°-15 v°; 13 feuillets
  - Liste chronologique des actes pour la période du 3 janvier au 31 décembre 1877, 3 janvier - 31 décembre 1877; 15 v°-30 v°; 15 feuillets
  - Liste chronologique des actes pour la période du 2 janvier au 31 décembre 1878, 2 janvier - 31 décembre 1878; 30 v°-46 v°; 16 feuillets
  - Liste chronologique des actes pour la période du 2 janvier au 31 décembre 1879, 2 janvier - 31 décembre 1879; 46 v°-61 v°; 15 feuillets
  - Liste chronologique des actes pour la période du 3 janvier au 31 décembre 1880, 3 janvier - 31 décembre 1880; 61 v°-79 r°; 18 feuillets
  - Liste chronologique des actes pour la période du 1er janvier au 31 décembre 1881, 1er janvier - 31 décembre 1881; 79 r°-92 r°; 13 feuillets
  - Liste chronologique des actes pour la période du 2 janvier au 16 juin 1882, 2 janvier - 16 juin 1882; 92 r°-98 v°; 6 feuillets